臺灣板橋地方法院交通事件裁定　　　 100年度交聲字第3304號
　　　　　　　　　　　　　　　　　 100年度交聲字第3305號
　　　　　　　　　　　　　　　　　 100年度交聲字第3306號
　　　　　　　　　　　　　　　　　 100年度交聲字第3307號
　　　　　　　　　　　　　　　　　 100年度交聲字第3308號
　　　　　　　　　　　　　　　　　 100年度交聲字第3309號
　　　　　　　　　　　　　　　　　 100年度交聲字第3310號
　　　　　　　　　　　　　　　　　 100年度交聲字第3311號
原處分機關　交通部公路總局臺北區監理所蘆洲監理站
受處分人即
異　議　人　楊建來
上列受處分人即異議人因違反道路交通管理處罰條例事件，對於
交通部公路總局臺北區監理所蘆洲監理站分別所為如附表所示之
八次裁決處分，聲明異議，本院裁定如下：
    主  文
異議均駁回。
    理  由
一、聲明異議意旨略以：受處分人即異議人楊建來因不住在被罰
    地方（按：指戶籍地即新北市○○區○路頭街十號五樓），
    故被裁處高罰，希望法院能減輕改變成低罰云云。
二、按受處分人不服道路交通管理處罰條例第八條所定主管機關
    所為之處罰者，得於接到裁決書之翌日起二十日內，向管轄
    地方法院聲明異議，道路交通管理處罰條例第八十七條第一
    項定有明文。次按交通法庭認聲明異議不合法律上之程式，
    且無從補正者，應以裁定駁回之，道路交通案件處理辦法第
    十八條亦定有明文。
三、經查：
  (一)按送達，於應受送達人之住居所、事務所或營業所為之；於
    應送達處所不獲會晤應受送達人時，得將文書付與有辨別事
    理能力之同居人、受僱人或應送達處所之接收郵件人員；送
    達，不能依前二條規定為之者，得將文書寄存送達地之地方
    自治或警察機關，並作送達通知書兩份，一份黏貼於應受送
    達人住居所、事務所、營業所或其就業處所門首，另一份交
    由鄰居轉交或置於該送達處所信箱或其他適當位置，以為送
    達。前項情形，由郵政機關為送達者，得將文書寄存於送達
    地之郵政機關，行政程序法第七十二條第一項前段、第七十
    三條第一項、第七十四條第一項及第二項亦分別定有明文。
    又處理違反道路交通管理事件有關文書送達之程序，依行政
    程序法之規定，違反道路交通管理事件統一裁罰基準及處理
    細則第五條亦定有明文。揆諸前揭法條規定，有關違反道路
    交通管理事件裁決書之送達，自應適用行政程序法有關文書
    送達之程序。
  (二)綜上說明，就本件異議人聲明異議之違規事實及處罰，係原
    處分機關交通部公路總局臺北區監理所蘆洲監理站分別於如
    附表所示之八次裁決日期分別製開如附表所示之八次違反道
    路交通管理事件裁決書（下稱裁決書）所作成之裁決，並由
    郵政機關分別於如附表所示之時間送達於異議人當時起迄今
    所設籍之「戶籍地」即其所有車號N55-113 號重型機車「車
    籍地」即「新北市○○區○○里○路○街十號五樓」，惟因
    分別於該應送達處所不獲會晤應受送達人即異議人、同居人
    、受僱人或應送達處所之接收郵件人員，故分別將上開八次
    裁決書分別寄存送達地之郵政機關，並各作送達通知書兩份
    ，一份黏貼於應受送達人住所門首，另一份置於該送達處所
    信箱或其他適當位置，以為送達一節，此有上開裁決書八份
    、送達證書八張、司法院電子閘門戶役政資訊連結作業系統
    之異議人個人基本資料查詢結果單、公路監理電子閘門車號
    查詢重型機車車籍單各一紙在卷可憑。至異議人雖提出房屋
    租賃契約書三份欲證明其未居住在戶籍地，而係另住於新北
    市○○區○○街三十二巷二十一弄二十七號七樓（套房分租
    ）、新北市○○區○○街七巷三號五樓之一之地址（前揭房
    屋租賃契約書三份之租賃起迄時間各係自九十七年二月一日
    起至九十九年二月一日止、九十九年二月一日起至一００年
    二月一日止、九十九年十一月一日起至一００年十月三十一
    日止），然縱異議人所陳上情非虛，惟其並未依「公路監理
    電腦系統車輛車籍及駕駛人駕籍增設住居所或就業處所地址
    作業注意事項」或其他相關規定，向原處分機關或相關公路
    監理機關申請增設住居所或就業處所等通信地址，亦未曾於
    任何書狀中向原處分機關或相關公路監理機關陳明或記載其
    另住於其他相關居所住址一情，亦經原處分機關交通部公路
    總局臺北區監理所蘆洲監理站函覆本院：「…二、經查楊君
    （即異議人）並未考領任何汽、機車駕駛執照，其名下所有
    旨揭2 部機車（即：車號K8H-129 號、車號N55- 113號）亦
    未申請增設車籍住居所或就業處所地址」等語明確，此有該
    站一００年十二月二十六日北監蘆三字第100200 5795 號函
    一份在卷可憑。則原處分機關於分別製開上開八次裁決書時
    根本無從查悉異議人是否另有相關居所一節，是此均屬可歸
    責於異議人之事由所致，並非可歸責於原處分機關。準此，
    自可認異議人於原處分機關分別製開上開八次裁決書當時別
    無留存其他相關居所地址以供原處分機關作為送達上開八次
    裁決書之依據，則原處分機關前揭對於上開八次裁決書之送
    達程序當為合法，自均無違法或不當之程序瑕疵可言。從而
    ，足認上開八次裁決書業早於如附表所示之時間合法送達（
    按上開八次送達期間均係於行政程序法施行後〔九十年一月
    一日〕，是依行政程序法第七十二條第一項前段規定，送達
    應向受送達人之住居所、事務所或營業所為之。又九十二年
    二月七日新修正之民事訴訟法第一百三十八條第二項規定「
    寄存送達，自寄存之日起，經十日內發生效力。」惟是項送
    達之效力，行政程序法第一章第十一節送達之規定，並無準
    用之規定，則關於民事訴訟法第一百三十八條第二項寄存送
    達之生效日期，自不在準用之列〈高雄高等行政法院九十四
    年度訴字第七二０號裁定意旨可資參照〉）。則本件異議人
    如對原處分機關分別所為之上開八次裁決不服欲提起聲明異
    議，依照前開法條說明，其各二十日之合法提出聲明異議期
    間即自如附表所示之八次裁決書分別發生送達效力後之翌日
    起算，而異議人當時起迄今所設籍之「戶籍地」即其所有車
    號N55-113 號重型機車「車籍地」即「新北市○○區○○里
    ○路○街十號五樓」，與原處分機關之間（原處分機關之機
    關地址：新北市蘆洲區○○○路一六三號），依法院訴訟當
    事人在途期間標準第四條第一項第二款及第二條第一項規定
    ，在途期間為二日，故其異議期間各應於如附表之「異議期
    間屆滿日期」欄所示之日屆滿（如遇有末日為假日等休息日
    時，則順延至該休息日之次日）。從而，異議人遲至一００
    年九月二十九日，逾期始向原處分機關提起上開八件之聲明
    異議，有原處分機關收件章日期蓋印於聲明異議狀一紙可參
    ，則異議人提起聲明異議之時點，均已逾二十日之法定期間
    ，則其聲明異議均顯不合法律上程式，且均無從補正，揆諸
    前揭說明，自應將異議人之異議予以駁回。
據上論斷，應依道路交通管理處罰條例第八十七條第二項，道路
交通事件處理辦法第十七條，裁定如主文。
中    華    民    國   100    年    11    月    7     日
                  交通法庭    法  官  林家賢
以上正本證明與原本無異。
如不服本裁定，應於裁定送達後五日內向本院提出抗告狀（應附
繕本），抗告於臺灣高等法院。
                              書記官  許清秋
中    華    民    國   100    年    11    月    7     日
┌─────────────────────────────────────┐
│附表：                                                                    │
├──┬───────┬───────┬──────────┬───────┤
│編號│裁決書字號  │違規時間    │違規事實          │寄存送達時間│
│    │裁決日期    │違規地點    │違反法條          │異議期間屆滿│
│    │              │              │                    │  日期        │
├──┼───────┼───────┼──────────┼───────┤
│1   │北監蘆字第裁│98年6 月7 日│不依標誌標線號誌行│99年2月3日  │
│    │  46-CG792887 │  13時27分    │  駛                │99年2月25日 │
│    │  2號         │臺北縣永和市○○道路交通管理處罰條│              │
│    │99年1月25日 │  （改制為新北│  例第48條第1項第2款│              │
│    │              │  市永和區）永│                    │              │
│    │              │  和路與中興路│                    │              │
├──┼───────┼───────┼──────────┼───────┤
│2   │北監蘆字第裁│96年1 月29日│行車執照有效期屆滿│96年7月12日 │
│    │  46-C0000000 │  9時40分     │  不依規定換領而行駛│96年8月3日  │
│    │  7號         │臺北縣三重市○○道路交通管理處罰條│              │
│    │96年7月6日  │  （改制為新北│  例第15條第1項第5款│              │
│    │              │  市三重區）正│                    │              │
│    │              │  義北路      │                    │              │
├──┼───────┼───────┼──────────┼───────┤
│3   │北監蘆字第裁│96年1月29日 │擅自變更原規格設備│96年7月12日 │
│    │  46-C0000000 │  9時40分     │道路交通管理處罰條│96年8月3日  │
│    │  8號         │臺北縣三重市│  例第16條第1項第2款│              │
│    │96年7月6日  │  （改制為新北│                    │              │
│    │              │  市三重區）正│                    │              │
│    │              │  義北路      │                    │              │
├──┼───────┼───────┼──────────┼───────┤
│4   │北監蘆字第裁│95年11月11日│汽車駕駛人行車速度│96年10月2日 │
│    │  46-AB054033 │  8時48分     │  ，超過規定之最高速│96年10月24日│
│    │  3號         │臺北市民權東│  限20公里以上40公里│              │
│    │96年9月26日 │  路4段       │  以下              │              │
│    │              │              │道路交通管理處罰例│              │
│    │              │              │  第40條            │              │
├──┼───────┼───────┼──────────┼───────┤
│5   │北監蘆字第裁│95年6月23日 │機器腳踏車不在規定│96年5月9日  │
│    │  46-A0000000 │  15時49分    │  車道行駛          │96年5月31日 │
│    │  9號         │臺北市○○路○○道路交通管理處罰條│              │
│    │96年5月4日  │              │  例第45條第1項第13 │              │
│    │              │              │  款                │              │
├──┼───────┼───────┼──────────┼───────┤
│6   │北監蘆字第裁│95年4月30日 │行車執照有效期屆滿│95年8月18日 │
│    │  46-C0000000 │  3時         │  不依規定換領而行駛│95年9月11日 │
│    │  5號         │臺北縣金山鄉○○道路交通管理處罰條│              │
│    │95年8月15日 │  （改制為新北│  例第15條第1項第5款│              │
│    │              │  市金山區）中│                    │              │
│    │              │  正路與外環道│                    │              │
│    │              │  路口        │                    │              │
├──┼───────┼───────┼──────────┼───────┤
│7   │北監蘆字第裁│95年3 月5 日│汽車駕駛人行車速度│96年1月18日 │
│    │  46-CG657152 │  18時6分     │  ，超過規定之最高速│96年2月9日  │
│    │  7號         │臺北縣淡水鎮│  限20公里以上40公里│              │
│    │96年1月11日 │  （改制為新北│  以下              │              │
│    │              │  市淡水區○○○○道路交通管理處罰條│              │
│    │              │  二線10.7公里│  例第40條          │              │
│    │              │  處          │                    │              │
├──┼───────┼───────┼──────────┼───────┤
│8   │北監蘆字第裁│95年1月29日 │駕車行經有燈光號誌│96年1月3日  │
│    │  46-CG655803 │  21時47分    │  管制之交叉路口闖紅│96年1月25日 │
│    │  4號         │臺北縣蘆洲市│  燈                │              │
│    │95年12月29日│  （改制為新北│道路交通管理處罰條│              │
│    │              │  市蘆洲區）環│  例第53條第1項     │              │
│    │              │  河路與永樂街│                    │              │
│    │              │  口          │                    │              │
└──┴───────┴───────┴──────────┴───────┘